臺灣高等法院臺中分院刑事判決　　　94年度交上易字第1283號
上　訴　人
即　被　告　乙○○
　　　　　　　　　　國民
上列上訴人因公共危險等案件，不服臺灣苗栗地方法院中華民國
94年8月4日第一審判決（民國94 年度交易緝字第1號。起訴案號
：臺灣苗栗地方法院檢察署92年度偵字第2629號，第284號；92
年度撤緩偵字第30號），提起上訴，本院判決如下：
    主  文
上訴駁回。
    事  實
一、乙○○自民國（下同）92年1 月11日下午1 時許起，至同日
    下午2 時許止，在苗栗縣頭份鎮斗煥坪大化宮前廣場，參加
    喜宴，席間飲用玉泉清酒，已酒醉達不能安全駕駛動力交通
    工具之程度，竟仍於同日下午2 時許，駕駛一部車牌號碼LZ
    -0015 號自用小客車，搭載其妻廖秀蘭從該處出發，準備前
    往苗栗縣頭份鎮某親戚住處，並沿苗栗縣頭份鎮○○路由北
    往南方向行駛，同日下午2 時30分許，途經苗栗縣頭份鎮○
    ○路與興隆路口，準備左轉往頭份大橋方向時，原應注意汽
    車行駛至交岔路口，轉彎車應讓直行車先行，以避免肇生事
    故，危及他人之安全，而依當時天候晴，日間自然光線，路
    面乾燥無缺陷，亦無障礙物，視距良好等情狀，並能注意，
    竟疏未注意及此，即貿然左轉，適黃標生（公共危險部分已
    經檢察官為緩起訴，過失傷害部分則已撤回告訴，由檢察官
    另為不起訴處分確定）亦酒後駕駛一部車牌號碼LX-0452 號
    自用小客車搭載甲○○，沿中正路由南往北方向行駛，準備
    通過該路口時，因疏未注意車前狀況，其所駕駛之自用小客
    車右前方，撞及乙○○所駕駛自用小客車左側車身，致坐在
    車內之甲○○，因此受有右側髖臼關節骨折之普通傷害，苗
    栗縣警察局頭份分局頭份派出所員警據報抵達車禍現場後，
    對乙○○、黃標生2 人施以酒精濃度測試結果，發現乙○○
    之呼氣酒精濃度每公升為0.64毫克，黃標生之呼氣酒精濃度
    每公升則為0.47毫克。
二、案經甲○○訴由苗栗縣警察局頭份分局（過失傷害部分）及
    由該分局（酒醉駕車部分）報請臺灣苗栗地方法院檢察署檢
    察官偵查起訴。
    理　由
一、上揭事實，業據上訴人即被告乙○○（以下稱被告）於原審
    法院及本院，均坦承其有酒後駕車及過失傷害之犯行，核與
    告訴人甲○○指訴及另一肇事者黃標生於警詢時及檢察官偵
    查中供述之情節大致相符。又告訴人甲○○及同案被告黃標
    生以證人身分於原審法院到院接受交互詰問時所證述車禍發
    生之經過，與渠等2人以前陳述之內容並無二致。至被告確
    有酒後駕車之犯行，亦經其妻廖秀蘭向警方陳述甚明（見92
    年度偵字第284號偵查卷第30頁背面）。而告訴人甲○○確
    因本件車禍，受有右側髖臼關節骨折之普通傷害，有行政院
    國軍退除役官兵輔導委員會竹東榮民總醫院92年1月15日甲
    種診斷證明書乙紙在卷足稽（見92年度偵字第2629號偵查卷
    第25頁）。故被告上開之自白，與事實相符，應堪信為真實
    。
二、按汽車行駛至交岔路口，轉彎車應讓直行車先行；汽車駕駛
    人飲用酒類或其他類似物後其吐氣所含酒精濃度超過每公升
    0.25毫克以上者，不得駕車，道路交通安全規則第102 條第
    1項第6款、第114條第2款分別定有明文，被告係汽車駕駛人
    ，上開規定自為其所熟稔。經查：本件車禍之發生，依被告
    之自白、告訴人甲○○之指述、證人黃標生之證詞、道路交
    通事故調查報告表（一）、（二）及道路交通事故現場圖、
    被告黃標生呼氣酒精濃度測試表、車禍現場照片所示，係因
    被告服用酒類已達不能安全駕駛動力交通工具之程度，竟仍
    駕駛上開自用小客車，行經苗栗縣頭份鎮○○路與興隆路口
    ，準備左轉至興隆路往頭份大橋方向時，原應注意轉彎車應
    讓直行車先行，而依當時天候晴，日間自然光線，路面乾燥
    無缺陷，亦無障礙物，視距良好等情狀，並能注意，竟疏未
    注意及此，即貿然左轉，其所駕駛之自用小客車，在該路口
    遭黃標生所駕駛自用小客車撞及，致坐在黃標生車內之告訴
    人甲○○，因此受有右側髖臼關節骨折之傷害，其顯有過失
    甚明，且告訴人因本件車禍受傷，與被告乙○○之過失行為
    間，顯有相當之因果關係。至另一肇事者黃標生酒後駕駛自
    用小客車搭載甲○○，在該路口因疏未注意車前狀況，致其
    所駕駛之自用小客車右前方，撞及被告所駕駛自用小客車左
    側車身，及告訴人甲○○明知黃標生有飲酒，仍未避開而執
    意搭乘黃標生所駕駛之自用小客車，其二人雖亦應同負過失
    之責，然被告仍不能因此免除所負過失責任。亦即被告對此
    次車禍之發生，應負主要之肇事責任（至黃標生應負次要之
    肇事責任，告訴人甲○○亦應負部分之過失責任）。事證明
    確，被告酒醉駕車及過失傷害之犯行洵堪認定。
三、核被告所為，係犯刑法第185條之3服用酒類不能安全駕駛動
    力交通工具而駕駛罪、同法第284條第1項前段普通過失傷害
    罪。被告酒醉駕車因而致人受傷，就其所犯過失傷害罪部分
    ，應依道路交通管理處罰條例第86條第1項之規定，加重其
    刑。被告所犯上開2罪，犯意各別，行為不同，應分論併罰
    。原審法院審酌被告無視政府一再宣導喝酒不開車之政令，
    竟酒醉駕車肇事，罔顧用路人之生命財產安全，且對此次車
    禍之發生，應負主要之肇事責任，自車禍發生後迄今，尚未
    與告訴人成立民事和解，及犯後能坦白承認等一切情狀，適
    用刑事訴訟法第299條第1項前段，刑法第185條之3、第284
    條第1項前段，第41條第1項前段，道路交通管理處罰條例第
    86條第1項，罰金罰鍰提高標準條例第1條前段、第2條之規
    定，並認第一審公訴人就過失傷害部分具體求處有期徒刑8
    月部分，求刑稍嫌過重，判決被告服用酒類不能安全駕駛動
    力交通工具而駕駛罪，量處拘役肆拾日，如易科罰金，以
    佰元折算壹日；又因過失傷害人罪，量處有期徒刑伍月，如
    易科罰金，以佰元折算壹日。經核原審法院認事用法，均
    無不合，量刑亦屬適當。被告上訴意旨略稱：被告發生本件
    車禍亦有受傷，現無法工作，失業，經濟狀況不良，請從輕
    量刑等語。惟查被告迄本院審理中仍未與甲○○成立和解賠
    償，其上訴為無理由，應予駁回。
四、據上論結：應依刑事訴訟法第368條，判決如主文。
本案經檢察官丙○○到庭執行職務。
中　　華　　民　　國　　94　　年　　12　　月　　8 　　日
                刑事第二庭　審判長法　官　方　艤　駐
　                                法　官　胡　森　田
                                  法　官　蕭　錦　鍾
上列正本證明與原本無異。
不得上訴。
                                  書記官　江　玉　萍
中　　華　　民　　國　　94　　年　　12　　月　　9 　　日
附錄本案論罪科刑法條：
刑法第185條之3
服用毒品、麻醉藥品、酒類或其他相類之物，不能安全駕駛動力
交通工具而駕駛者，處1年以下有期徒刑、拘役或3萬元以下罰金
。
刑法第284條第1項
因過失傷害人者，處6月以下有期徒刑、拘役或5百元以下罰金，
致重傷者，處1年以下有期徒刑、拘役或5百元以下罰金。
　　　　　　　　　　　　　　　　　　　　　　　　　　　Ｆ
